臺灣臺北地方法院刑事裁定　　　　　　　 96年度訴字第147號
公　訴　人　臺灣臺北地方法院檢察署檢察官
聲　請　人
即　被　告　甲○○
　　　　　　　　　　（
選任辯護人　顏文正律師
上列聲請人因傷害致死案件，不服本院受命法官民國九十六年一
月三十日所為關於羈押之處分，聲請撤銷羈押，本院裁定如下：
    主      文
聲請駁回。
    理      由
一、聲請意旨如附件抗告狀所載。
二、按對於審判長、受命法官、受託法官或檢察官所為關於羈押
    處分有不服者，受處分人得聲請所屬法院撤銷或變更之，刑
    事訴訟法第四百十六條第一項第一款定有明文；又得為撤銷
    或變更之聲請而誤為抗告者，視為已有聲請，同法第四百十
    八條第二項亦有規定。本件有關被告之羈押處分，係由本院
    受命法官所為，依法得由受處分人聲請本院撤銷或變更，聲
    請人雖誤提起抗告，惟依法仍應視為聲請撤銷該羈押處分，
    而應由本院合議庭裁定處理，合先敘明。
三、被告甲○○前因涉犯傷害致死案件，前經本院受命法官於民
    國九十六年一月三十日訊問後，認被告涉犯刑法第二百七十
    七條第二項傷害致死罪，其犯罪嫌疑重大，該罪法定刑為無
    期徒刑或七年以上有期徒刑，屬最輕本刑為五年以上有期徒
    刑之重罪，認有羈押必要，而依刑事訴訟法第一百零一條第
    一項第三款之規定，於同日執行羈押在案。
四、按被告經法官訊問後，認為犯罪嫌疑重大，而有下列情形之
    一，非予羈押，顯難進行追訴、審判或執行者，得羈押之︰
    一、逃亡或有事實足認為有逃亡之虞者。二、有事實足認為
    有湮滅、偽造、變造證據或勾串共犯或證人之虞者。三、所
    犯為死刑、無期徒刑或最輕本刑為五年以上有期徒刑之罪者
    ，刑事訴訟法第一百零一條第一項定有明文。是羈押之目的
   ，除在於確保刑事偵查、審判程序之完成外，另亦有刑事執行
    保全之目的；且關於羈押之審查，其目的僅在判斷是否符合
    羈押之條件及有無實施羈押強制處分之必要，並非認定被告
    有無犯罪之實體審判，關於羈押之要件，亦不適用嚴格證明
    法則，被告是否確實成立犯罪，實屬將來法院審理之實體判
    斷問題，與是否羈押被告並無必然關聯。經查：被害人陳安
    怡於九十五年九月三十日下午三時許，因全身冰冷昏迷，經
    被告與計程車司機乙○○送往臺北市立馬偕紀念醫院急救，
    惟到院前已經腦死，延至同年十月二日凌晨零時四十九分許
    不治死亡，嗣經法務部法醫研究所解剖檢驗結果，認被害人
    係遭長期凌虐，身體受有傷害，致血胸、腹血、肋骨骨折、
    肝挫裂引起呼吸性休克及出血性休克而死亡，有馬偕紀念醫
    院急診病歷、甲種診斷證明書、相驗屍體證明書、照片、法
    務部法醫研究所鑑定書等在卷可考。被告雖否認有傷害被害
    人致死之犯行，惟其供稱先前曾打過被害人巴掌二次等語，
    又被害人送醫前所在之臺北市○○區○○路二二○號八樓之
    二租屋處，係被告與被害人二人共同居住之處所，被害人九
    十五年九月三十日送醫急救前之九月二十八日、同月二十九
    日、同月三十日等數日之期間，被告均與被害人同處於上開
    租屋處等情，亦為被告所坦認，而依被害人傷勢情形，其送
    醫時面部及全身各處有多處挫擦傷，外觀傷勢明顯，被告否
    認犯行，辯稱並未毆打傷害被害人，不知其傷勢成因、亦未
    注意到被害人身上有傷云云，顯有可疑。本件依卷內上開客
    觀卷證，佐以證人陳韶煇、陳建益、陳麗珠、乙○○等人之
    證述，足認被告涉犯刑法第二百七十七條第二項傷害致死罪
    ，其犯罪嫌疑重大，且該罪法定刑為無期徒刑或七年以上有
    期徒刑，屬最輕本刑為五年以上有期徒刑之重罪；本件甫繫
    屬於本院審理中，審判程序尚待進行，而被告所犯係最輕本
    刑為有期徒刑五年以上之罪，且犯罪嫌疑重大，均已如前述
    ，本院因認為確保審判程序之完成外，亦有保全被告將來刑
    事執行之必要，非予羈押，顯難進行審判或執行，而尚難以
    具保等手段加以替代，自具有羈押之必要性。
五、綜上所述，本院斟酌後，仍認被告涉犯傷害致死罪嫌，其犯
    罪嫌疑重大，且所涉犯係最輕本刑五年以上有期徒刑之重罪
    ，當有羈押之必要，而應予羈押。被告以原羈押處分僅指「
    有羈押必要」，未說明有何事證，其理由不備等情，聲請撤
    銷前開受命法官所為之羈押處分，自不能准許，應予駁回。
六、依刑事訴訟法第四百十六條第一項、第四項、第四百十二條
    ，裁定如主文。
中　　華　　民　　國　　96　　年　　3 　　月　　9 　　日
　　　　　　　　刑事第十一庭  審判長法　官　劉方慈
　　　　　　　　　　　　　　　  　  法　官　鍾淑慧
　　　　　　　　　　　　　　　　    法　官　林庚棟
以上正本證明與原本無異。
不得抗告。
                              　　　書記官　殷玉芬
中　　華　　民　　國　　96　　年　　3 　　月　　13　　日
